# 请教陈老师，执行事务合伙人收取的管理费要开票吗？如果交税？

提问人：meiyuejing 时间：2016-10-27 14:13:10
请教陈老师，或知道的大神请帮忙给我答疑解惑： 我们公司和三个自然人成立一有限合伙企业，我们公司是执行事务合伙人。合伙协议约定每年按出资额的2%支付给执行事务合伙人管理费，即每年 20 万。我的问题是，我们公司每年收这 20 万要开发票吗？什么税目交税？税率多少？谢谢！

回答人：chenyiwei
这种执行事务合伙人收取的管理费属于提供劳务收入，应当向依据合伙协议有义务承担该管理费的方面（可能是合伙企业本身，也可能是一部分合伙人）开出相关发票，并计缴增值税。